【裁判字號】    99,台上,2606
【裁判日期】    990429
【裁判案由】    違反藥事法
【裁判全文】
最高法院刑事判決            九十九年度台上字第二六０六號
上  訴  人  甲○○
上列上訴人因違反藥事法案件，不服台灣高等法院高雄分院中華
民國九十九年二月二十三日第二審判決（九十九年度上訴字第一
０號，起訴案號：台灣高雄地方法院檢察署九十七年度偵字第九
三三號），提起上訴，本院判決如下：
    主  文
上訴駁回。
    理  由
按刑事訴訟法第三百七十七條規定，上訴於第三審法院，非以判
決違背法令為理由，不得為之。是提起第三審上訴，應以原判決
違背法令為理由，係屬法定要件。如果上訴理由書狀並未依據卷
內訴訟資料，具體指摘原判決不適用何種法則或如何適用不當，
或所指摘原判決違法情事，顯與法律規定得為第三審上訴理由之
違法情形，不相適合時，均應認其上訴為違背法律上之程式，予
以駁回。本件原判決以告訴人江輝雄於警詢、偵查及歷次審判之
指訴，經核與證人陳宇芷及江佳玲於第一審之證述相符，並有上
訴人甲○○分別交予江輝雄及證人等之載有「專治中風、各種病
症、毒蛇名藥」名片、告訴人簽發交付上訴人提示之支票在卷，
及經行政院衛生署藥物食品檢驗局鑑定屬未經核准擅自製造之偽
藥「塑膠罐裝淺褐色藥粉」扣案為憑，認定上訴人於民國九十五
年四、五月間明知該藥粉為偽藥，猶以新台幣二萬元販售江輝雄
，由江輝雄簽發支票付款等情，因予撤銷第一審判決，改判仍論
處上訴人藥事法第八十三條第一項販賣偽藥罪刑。對於上訴人否
認販賣扣案藥粉予江輝雄，並以卷附支票係伊借款予江輝雄而取
得云云為辯；其選任辯護人則以江輝雄指訴向上訴人買藥之時間
、價錢、瓶數前後不一等語為之辯護，原判決認均無可採，亦依
查證所得並依罪疑唯輕原則，逐一指駁說明。從形式上觀察，原
判決並無違背法令情事。上訴意旨指摘原判決以江輝雄之警詢及
偵查中陳述為證據，有適用法則不當、理由不備及矛盾之違法，
惟觀諸原判決之證據論述，縱剔除江輝雄之警詢及偵查中陳述，
依其於歷次審判中之指訴及其他證據資料，仍應為同一事實認定
，是依刑事訴訟法第三百八十條規定，自不得執為合法之第三審
理由。至上訴意旨另以上訴人不知扣案偽藥內含西藥成分，指摘
原判決出於推測而認定上訴人明知偽藥云云，顯與藥事法第二十
條第一款「未經核准，擅自製造者」為偽藥之定義無涉，依刑事
訴訟法第三百八十條規定，亦不得執為合法之第三審理由。本件
上訴違背法律上之程式，應予駁回。
據上論結，應依刑事訴訟法第三百九十五條前段，判決如主文。
中    華    民    國  九十九  年    四    月  二十九  日
                      最高法院刑事第十庭
                          審判長法官  花  滿  堂
                                法官  黃  正  興
                                法官  陳  東  誥
                                法官  林  錦  芳
                                法官  洪  昌  宏
本件正本證明與原本無異
                                      書  記  官
中    華    民    國  九十九  年    五    月    三    日
                                                      K

司法院資訊處製作；財團法人民間司法改革基金會備份。
